# 无形资产入账金额问题

提问人：zyqlucsuc@163.c 时间：2019-09-03 10:05:26
陈版您好，我公司发生了耕地开垦费，这个地是未来我们要取得的，但是还没有支付全部的价款，想问下这种情况下，耕地开垦费未来可以和土地使用权一起计入无形资产吗？

回答人：chenyiwei
依据相关法律法规规定，由于征用耕地，依法需缴纳的耕地开垦费，属于使土地使用权达到可供使用状态所必需的合理支出，应计入相关土地使用权的取得成本。